# 同一控制合并实例

提问人：jackiechen8623 时间：2016-12-05 11:28:36
背景： 1 、被审计单位甲公司为一饲料生产企业，其实际控制人A控制同行业另一企业乙单位。 2 、由于甲公司准备进行ipo，因此需要对实际控制人A旗下的企业进行整合。目前准备将乙单位划入甲公司全资控制。 3 、对于此整合行为，事务所对乙单位进行了审计，并进行了相关评估（收益法）。 4 、审计后乙单位净资产为 500 万元，评估值为 1000 万元。 目前甲公司准备进行此项账务处理，项目组认为甲公司长投应按如下思路入账： 1 、甲公司与乙单位为同受同一实际控制人控制的企业，其整合属于同一控制下企业合并。 2 、对于甲公司对乙单位的长投入账金额应为审计净资产 500 万元，股本为投资协议商定股权，差额计入资本公积。 问题：项目组对长投入账思路是否正确，是否应在个别报表就将长投调至账面价值。

回答人：chenyiwei
你的理解基本合理。根据《企业会计准则第 2 号——长期股权投资（ 2014 年修订）》第五条：“同一控制下的企业合并，合并方以支付现金、转让非现金资产或承担债务方式作为合并对价的，应当在合并日按照被合并方所有者权益在最终控制方合并财务报表中的账面价值的份额作为长期股权投资的初始投资成本。长期股权投资初始投资成本与支付的现金、转让的非现金资产以及所承担债务账面价值之间的差额，应当调整资本公积；资本公积不足冲减的，调整留存收益。合并方以发行权益性证券作为合并对价的，应当在合并日按照被合并方所有者权益在最终控制方合并财务报表中的账面价值的份额作为长期股权投资的初始投资成本。按照发行股份的面值总额作为股本，长期股权投资初始投资成本与所发行股份面值总额之间的差额，应当调整资本公积；资本公积不足冲减的，调整留存收益。”。